臺灣新竹地方法院刑事判決
                                      109年度訴字第710號
公  訴  人  臺灣新竹地方檢察署檢察官
被      告  羅緯  


選任辯護人  彭首席律師
被      告  吳盛寅



選任辯護人  陳志峯律師
            王紹安律師
上列被告等因違反毒品危害防制條例案件，經檢察官提起公訴（
109年度偵字第4327、6347、6348號），本院判決如下：
    主  文
羅緯共同販賣第三級毒品，共貳罪，各處有期徒刑壹年。應執行
有期徒刑壹年肆月。
吳盛寅共同販賣第三級毒品，共貳罪，均累犯，各處有期徒刑柒
年陸月。應執行有期徒刑捌年。
扣案含第三級毒品3,4-亞甲基雙氧苯基乙基胺丁酮（Eutylone）
及第四級毒品硝西泮（Nitrazepam）、氯二甲基卡西酮(Chlorod
imethylcathinone 、CDMC )成分之咖啡包共伍佰零肆包（驗餘
淨重共壹仟壹佰壹拾肆點捌捌公克）及行動電話壹支（含○○○○○○
○○○○號SIM卡壹張）均沒收。羅緯未扣案犯罪所得新臺幣叄仟元
沒收，於全部或一部不能沒收或不宜執行沒收時，追徵其價額。
吳盛寅未扣案犯罪所得新臺幣貳仟玖佰元沒收，於全部或一部不
能沒收或不宜執行沒收時，追徵其價額。
羅緯、吳盛寅其餘被訴部分無罪。
    事  實
壹、吳盛寅（綽號「仔仔」，通訊軟體代號「喵喵喵」）及羅緯
    均知悉含有3,4-亞甲基雙氧苯基乙基胺丁酮（Eutylone）及
    硝西泮（Nitrazepam）、氯二甲基卡西酮(Chlorodimethylc
    athinone 、CDMC )之毒品咖啡包，分別係毒品危害防制條
    例所規範之第三級、第四級毒品，不得販賣、持有，竟共同
    基於販賣第三級、第四級毒品以營利之犯意聯絡，由吳盛寅
    於民國109年2月間某日，向不知名成年男子取得上開含有第
    三級、第四級毒品成分之毒品咖啡包一批後，交付羅緯去販
    賣，並介紹吳昱槿及官文瑟透過手機通訊軟體facetime、臉
    書Messenger聯繫羅緯，再由吳昱槿及官文瑟與羅緯相約碰
    面交易，以此分工模式販賣上開毒品咖啡包。吳盛寅及羅緯
    遂於（一）109年2月中，經吳盛寅將羅緯之聯繫資料告知吳
    昱槿後，在新竹市竹蓮寺附近，由羅緯以每包新臺幣（下同
    ）210元之價格販賣上開毒品咖啡包50包（起訴書原記載150
    包，逾本院認定之50包以外之100包部分，不另為無罪之諭
    知，詳下述）予吳昱槿，吳昱槿當場交付2900元現金予羅緯
    ，嗣後於109年4月後某日再將剩餘款項7600元交予羅緯。（
    二）109年2月底某日，經吳盛寅將羅緯之聯繫資料告知官文
    瑟後，在新竹市經國路笑傲江湖KTV地下室，由羅緯以每包2
    00元之價格（起訴書誤載210元）販賣上開毒品咖啡包100包
    （原起訴書記載50包，逾本院認定之50包部分，為犯罪事實
    擴張，詳下述）予官文瑟，官文瑟嗣於同年3月16日在新竹
    市北大路國泰世華銀行附近將2萬元現金交予羅緯。羅緯除
    將前揭販賣毒品咖啡包予吳昱槿之2900元所得交回予吳盛寅
    外，其餘款項因吳盛寅於109年3月初另案羈押，故羅緯交予
    吳盛寅之友人綽號「駱駝」之某成年男子代收，羅緯並於其
    中自行抽取3000元車馬費報酬。嗣羅緯於109年4月12日晚間
    6時許，為警持本院核發另案之搜索票（本院109年度聲搜字
    第165號違反槍砲彈藥刀械管制條例案件），在新竹市○區○○
    街000號4樓住處執行搜索，當場查扣手槍（含彈匣）1把、
    子彈15顆，羅緯並於員警尚不知悉其持有毒品犯嫌前主動交
    出含有3,4-亞甲基雙氧苯基乙基胺丁酮（Eutylone）及硝西
    泮（Nitrazepam）、氯二甲基卡西酮(Chlorodimethylcathi
    none 、CDMC )毒品成分之毒品咖啡包504包（驗前總毛重16
    30.11公克，驗餘總淨重1114.88公克）及羅緯所有供聯繫販
    賣毒品所用之行動電話1支（含0000000000號門號SIM卡1張
    ），並向警供出前揭扣案毒品咖啡包504包均係吳盛寅交予
    其對外販賣乙情，始循線查悉上情。
貳、案經新竹市警察局第二分局報告臺灣新竹地方檢察署檢察官
    偵查起訴。
    理  由
壹、有罪部分：
一、證據能力部分：按被告以外之人於審判外之言詞或書面陳述
    ，除法律有規定者外，不得作為證據，刑事訴訟法第159條
    第1項定有明文。又被告以外之人於審判外之陳述，雖不符
    刑事訴訟法第159條之1至第159條之4等規定，而經當事人於
    審判程序同意作為證據，法院審酌該言詞陳述或書面陳述作
    成時之情況，認為適當者，亦得為證據。當事人、代理人或
    辯護人於法院調查證據時，知有刑事訴訟法第159條第1項不
    得為證據之情形，而未於言詞辯論終結前聲明異議者，視為
    有前項之同意，刑事訴訟法第159條之5亦有明文。該條文之
    立法意旨，在於確認當事人對於傳聞證據有處分權，得放棄
    反對詰問權，同意或擬制同意傳聞證據可作為證據，屬於證
    據傳聞性之解除行為，如法院認為適當，不論該傳聞證據是
    否具備刑事訴訟法第159條之1至第159條之4所定情形，均容
    許作為證據，不以未具備刑事訴訟法第159條之1至第159條
    之4所定情形為前提。查本判決以下所引用之證據資料，被
    告羅緯、吳盛寅及渠等辯護人於本院準備程序、審理時均表
    示同意有證據能力（見本院卷第85、156頁），並經本院於
    審判期日依法踐行調查證據程序，本院審酌上開證據資料製
    作時之情況，並無違法取得之瑕疵，認以之作為證據應屬適
    當，基於尊重當事人對傳聞證據之處分權，認該等證據資料
    均具有證據能力。
二、實體部分：
㈠、訊據被告羅緯就綽號「仔仔」之吳盛寅於109年2月間某日，
    將一批含有第三級毒品3,4-亞甲基雙氧苯基乙基胺丁酮（Eu
    tylone）及第四級毒品硝西泮（Nitrazepam）、氯二甲基卡
    西酮(Chlorodimethylcathinone、CDMC)成分之毒品咖啡包
    交予伊去販賣，並介紹吳昱槿及官文瑟透過手機通訊軟體fa
    cetime、臉書Messenger聯繫伊購買上開毒品咖啡包，由羅
    緯與吳昱槿、官文瑟分別相約碰面交易。羅緯遂於109年2月
    中，在新竹市竹蓮寺附近，以每包210元之價格販賣上開毒
    品咖啡包50包予吳昱槿，吳昱槿當場交付2900元現金，嗣後
    再於109年4月後某日將剩餘款項7600元交予伊；又於109年2
    月底某日，在新竹市經國路笑傲江湖KTV地下室，以每包200
    元之價格販賣上開毒品咖啡包100包予官文瑟，官文瑟於同
    年3月16日在新竹市北大路國泰世華銀行附近將2萬元現金交
    予伊。被告羅緯除將前揭販賣毒品咖啡包予證人吳昱槿之29
    00元所得交回予被告吳盛寅外，其餘款項因被告吳盛寅於10
    9年3月初另案羈押，故羅緯交予吳盛寅之友人綽號「駱駝」
    之某成年男子代收，被告羅緯因而獲得3000元車馬費報酬乙
    情，於警詢、偵訊及本院準備程序、審理時均坦承不諱（見
    偵4327卷第5-6、偵6347卷第6-7、8-9、10、26、51頁、聲
    羈卷第15-20頁、本院卷第83、256、263頁），核與證人吳
    昱槿於警詢、偵訊及本院審理時均證稱：其透過吳盛寅介紹
    認識羅緯，因為其詢問誰有咖啡包可以賣，吳盛寅得知後就
    用臉書FACEB00K打電話給其，並介紹羅緯的FACETIME，叫其
    跟羅緯聯繫，羅緯就會送毒品咖啡包给其。其後來就於109
    年2月22日左右晚上打FACETIME給羅緯，並相約在竹蓮寺前
    面見面交易毒品咖啡包50包，金額每包210元，所以共10500
    元。但因為當時其身上只有2900元，所以其只先給羅緯2900
    元，積欠的7600元之羅緯一直跟其催討，其後來有把7600元
    還給羅緯。其與吳盛寅於109年2月24日臉書對話內容，吳盛
    寅問其：「我的錢嗎？」，其回答說：「哥，剛好不是你的
    哈哈哈」，就是指在109年02月22日跟羅緯購買毒品咖啡包
    積欠的錢等語（見偵6347卷第13-14、45-46頁、本院卷第23
    6-245頁）、證人官文瑟於警詢、偵訊及本院審理時證稱：1
    09年2月多某日晚間，其透過吳盛寅介紹認識羅緯，其先打f
    acetime詢問吳盛寅，之後吳盛寅把其facetime給羅緯跟其
    聯繫，說他會交代羅緯，所以其才知道羅緯那裡有毒品咖啡
    包。後來其就於2月農曆過年後某日與羅緯相約在新竹市經
    國路笑傲江湖KTV地下室停車場見面交易，其向羅緯購買毒
    品咖啡包100包，金額每包200元，所以共20000元，但當天
    其身上沒有帶錢，之後在3月16日才在新竹市北大路國泰世
    華銀行附近將2萬元交給羅緯，請他轉交吳盛寅，其總共只
    有跟羅緯買過一次毒品咖啡包100包，因為其總共拿2萬元給
    羅緯等語均相符（見偵6347卷第11-12、偵4327卷47-48頁、
    本院卷第178-186頁）。且被告吳盛寅亦供認：伊確有因證
    人吳昱槿、官文瑟向伊詢問毒品咖啡包之事，而將羅緯之通
    訊軟體臉書facetime、臉書Messenger聯繫資訊予證人吳昱
    槿、官文瑟，讓證人吳昱槿、官文瑟聯繫羅緯購買毒品咖啡
    包乙情無訛（見偵4327卷第53-55、60-61頁、本院卷第84頁
    ），此外並有本院109年度聲搜字第165號搜索票、新竹市警
    察局第二分局搜索扣押筆錄、扣押物品目錄表（扣到手槍（
    含彈匣）1把、子彈15顆、手機1支（含0000000000號SIM卡1
    張）、毒品咖啡包504包）、扣案毒品咖啡包之照片、被告
    羅緯提出之被告吳盛寅（綽號喵喵喵）之LINE大頭貼截圖、
    兩人對話內容截圖、被告羅緯與證人吳昱槿之臉書對話內容
    截圖23張（內容為被告羅緯直至109年4月初仍頻頻向吳昱槿
    催討毒品錢，並稱上面的人、「駱駝」一直在催錢，他很難
    做事云云）、被告羅緯與證人官文瑟之臉書對話紀錄截圖5
    張（證人官文瑟問羅緯有無其他別款毒品？被告羅緯回稱不
    是其朋友的、是「仔」的，是說要等錢都拿回來再說之後的
    事，嗣官文瑟與羅緯即相約北大路國泰世華銀行還毒品錢）
    等在卷可稽（見偵4327卷第7、8-10、11-12、13、14-15頁
    、偵6348卷第36-38、39-50頁）。此外扣案毒品咖啡包504
    包經送內政部警政署刑事警察局鑑定，鑑定出含微量第三級
    毒品3,4-亞甲基雙氧苯基乙基胺丁酮（Eutylone）及第四級
    毒品硝西泮（Nitrazepam）、氯二甲基卡西酮(Chlorodimet
    hylcathinone、CDMC)成分（驗前總毛重共1630.11公克，驗
    餘總淨重共1114.88公克，純度未達1％），亦有內政部警政
    署刑事警察局109年5月19日刑鑑字第1090039282號鑑定書一
    紙可證（見偵4327卷第67頁），足認被告羅緯前揭任意性自
    白核與事實相符，事證明確。被告羅緯確有因被告吳盛寅將
    其通訊軟體facetime、臉書Messenger聯繫資訊予證人吳昱
    槿、官文瑟，而於事實欄所載時、地分別與證人吳昱槿、官
    文瑟透過手機通訊軟體facetime、臉書Messenger聯繫後相
    約碰面交易，分別販賣如事實欄所載數量之含第三級毒品3,
    4-亞甲基雙氧苯基乙基胺丁酮（Eutylone）及第四級毒品硝
    西泮（Nitrazepam）、氯二甲基卡西酮(Chlorodimethylcat
    hinone、CDMC)成分之毒品咖啡包予證人吳昱槿、官文瑟，
    並收受渠等交付之毒品款項之販賣第三級、第四級毒品犯行
    ，堪以認定，自應依法論科。
㈡、訊據被告吳盛寅固坦承：伊確實有交付羅緯7、800包之咖啡
    包，也有因證人吳昱槿、官文瑟詢問伊毒品咖啡包之事，而
    將羅緯之通訊軟體facetime、臉書Messenger聯繫資訊予證
    人吳昱槿、官文瑟，讓證人吳昱槿、官文瑟與羅緯交易毒品
    咖啡包乙情不諱，然矢口否認有何與被告羅緯共同販賣第三
    、四級毒品犯行，辯稱：伊交給羅緯的該批咖啡包也是別人
    交給伊，伊並不知道裡面有何毒品成分；且證人吳昱槿、官
    文瑟均係自行與被告羅緯談妥交易購買毒品咖啡包之數量、
    金額等細節，伊均不知情，羅緯事後也都沒有將吳昱槿、官
    文瑟購買毒品咖啡包的款項交回給伊；且扣案的毒品咖啡包
    也不是伊交給羅緯的該批咖啡包，伊也不認識綽號「駱駝」
    之男子云云。惟查，被告吳盛寅於警詢、偵訊及本院準備程
    序時已均供承：羅緯要跟伊借錢，因為伊沒錢，就將之前一
    個朋友放在伊這邊抵押之「毒品咖啡包」，問羅緯說要不要
    將「毒品咖啡包」拿去變現，並跟羅緯說如果有朋友需要「
    毒品咖啡包」，伊會打電話給羅緯，給羅緯伊朋友的聯絡資
    訊，讓他們去聯繫交易，羅緯就說好，所以羅緯就將「毒品
    咖啡包」拿回去，大約有7、800包。伊在109年2月份有介紹
    吳昱槿給羅緯認識，因為吳昱槿問伊要「毒品咖啡包」，伊
    就將羅緯的FACETIME給他，介紹羅緯給他認識。伊也有在10
    9年2月份介紹官文瑟給羅緯認識，因為官文瑟問伊要「毒品
    咖啡包」，伊就將羅緯的FACETIME給她，介紹羅緯給她認識
    。之後就由吳昱槿、官文瑟自行與羅緯見面交易乙情不諱（
    見偵4327卷第53-55、60-61頁、本院卷第84頁），被告吳盛
    寅已供承確實有交付「毒品咖啡包」予被告羅緯對外販賣，
    並告知若有友人欲購買「毒品咖啡包」，會將羅緯之聯繫資
    料給友人，之後亦確有因證人吳昱槿、官文瑟欲購買「毒品
    咖啡包」，被告吳盛寅即將羅緯之聯繫資料予證人吳昱槿、
    官文瑟，並由渠等碰面交易「毒品咖啡包」之事實。此經核
    與被告羅緯於歷次警詢、偵訊及本院準備程序時均供稱：綽
    號「仔仔」之吳盛寅於109年2月間某日，將一批含有3,4-亞
    甲基雙氧苯基乙基胺丁酮（Eutylone）及硝西泮（Nitrazep
    am）、氯二甲基卡西酮(Chlorodimethylcathinone、CDMC)
    之「毒品咖啡包」交予伊去販賣，並介紹吳昱槿及官文瑟透
    過手機通訊軟體臉書facetime、臉書Messenger聯繫伊購買
    上開「毒品咖啡包」，因為吳盛寅怕被警察抓到、有風險，
    所以就叫伊幫他送「毒品咖啡包」並幫他收錢，嗣吳盛寅就
    叫伊與吳昱槿、官文瑟交易。伊就於109年2月中，在新竹市
    竹蓮寺附近，以每包210元之價格販賣上開「毒品咖啡包」5
    0包予吳昱槿；又於109年2月底，在新竹市經國路笑傲江湖K
    TV地下室，以每包200元之價格販賣上開「毒品咖啡包」100
    包予官文瑟，吳盛寅之後有給伊3000元車馬費報酬等語亦均
    相符（見偵4327卷第5-6頁、偵6347卷第6-7、8-9、10、51
    、26、76頁、聲羈卷第15-20頁、本院卷第83頁）；復佐以
    被告羅緯與證人吳昱槿之臉書對話內容截圖23張（內容為被
    告羅緯頻頻向吳昱槿催討毒品錢，並稱上面的人、「駱駝」
    一直在催錢，他很難做事云云）及被告羅緯與證人官文瑟之
    臉書對話紀錄截圖5張（證人官文瑟問羅緯有無其他其他別
    款毒品？被告羅緯回稱不是其朋友的、是「仔」的，是說要
    等錢都拿回來再說之後的事，嗣官文瑟與羅緯相約北大路國
    泰世華還毒品錢）所示（見偵6348卷第36-38、39-50頁），
    被告羅緯於證人官文瑟詢問有無其他毒品時，既回稱不是其
    朋友的、是「仔」的，說要等錢都拿回來再說之後的事，及
    被告羅緯頻頻向吳昱槿催討毒品錢，並稱上面的人、「駱駝
    」一直在催錢等語，足證證人官文瑟、吳昱槿與被告羅緯交
    易購買之「毒品咖啡包」確實為被告吳盛寅先前交付予被告
    羅緯對外販賣之該批「毒品咖啡包」無訛，否則何以被告羅
    緯要證人官文瑟先歸還欠「仔仔，即被告吳盛寅」毒品錢方
    可再交易其他毒品？另從被告羅緯向證人吳昱槿頻頻催討毒
    品款項，並稱「上面的人」一直在催等語，亦可證證人吳昱
    槿、官文瑟與被告羅緯交易毒品咖啡包之購毒款項，被告羅
    緯均要交回給上面的人即綽號「仔仔」的吳盛寅無訛，綜上
    均足證被告羅緯確實係將被告吳盛寅先前交付之該批「毒品
    咖啡包」販賣予證人官文瑟、吳昱槿乙情，實堪認定。從而
    被告吳盛寅與羅緯先前於警詢、偵訊及本院準備程序時均供
    承：吳盛寅有將一批「毒品咖啡包」交給羅緯對外販賣，並
    將羅緯之聯繫資料交給欲購買「毒品咖啡包」之吳昱槿、官
    文瑟，由渠等碰面交易「毒品咖啡包」等語，及被告羅緯供
    稱：伊有將購毒款項交回給吳盛寅，但因吳盛寅於109年3月
    初另案羈押，故交予吳盛寅之友人綽號「駱駝」之某成年男
    子代收等語，應均屬實情，堪信為真。被告吳盛寅於本院審
    理時又翻異前詞，辯稱：伊只是將羅緯之聯繫資料交給吳昱
    槿、官文瑟，讓他們自己去交易，之後吳昱槿、官文瑟也是
    與被告羅緯碰面交易，渠等購買毒品之數量、金額等細節伊
    均不知情，均與伊無關云云，顯屬事後矯飾之詞，洵不足採
    。
㈢、被告吳盛寅於本院審理時雖又改稱：伊交付給羅緯的該批咖
    啡包不是扣案的毒品咖啡包，扣案的毒品咖啡包外觀是彩虹
    小馬，伊交予羅緯的是帶有螢光蘋果圖案的咖啡包云云，被
    告羅緯於本院審理時亦改稱：伊賣給吳昱槿、官文瑟的毒品
    咖啡包不是吳盛寅給伊的該批毒品咖啡包，圖案不一樣，因
    為伊在警詢、偵查時認為吳盛寅被收押、不會放出來找伊麻
    煩，所以就把這件事推給吳盛寅云云（見本院卷第164-174
    頁）。然查被告羅緯於另案違反槍砲彈藥刀械管制條例案件
    （本院109年度訴字第709號）在本院109年11月11日審理程
    序時坦承持有扣案槍彈犯行，經審判長詢問持有之槍枝來源
    時，被告羅緯供稱：係朋友吳盛寅寄放的，審判長再問：先
    前為何不這樣說？被告羅緯供稱：因為之前吳盛寅有找過伊
    ，伊不敢講等語，有本院109年度訴字第709號審判筆錄一紙
    在卷可證（見本院卷第197-207頁），而被告吳盛寅係於109
    年3月3日羈押於看守所，於同年4月15日即釋放出所，此有
    被告吳盛寅臺灣高等法院被告前案紀錄表入出監資料在卷可
    證（見本院卷第286頁），顯然在被告羅緯另案違反槍砲彈
    藥刀械管制條例案件（本院109年度訴字第709號）在本院10
    9年11月11日審理程序供出槍枝來源為被告吳盛寅當時，被
    告吳盛寅早已從看守所釋放在外，被告羅緯亦知悉上情，卻
    不擔憂被告吳盛寅找伊麻煩仍向法院供出槍枝來源為被告吳
    盛寅，此與被告羅緯在本案審理時改稱：在警詢、偵查時因
    為吳盛寅被收押、伊覺得吳盛寅不會放出來找伊麻煩，所以
    就把這件事推給吳盛寅。如果吳盛寅出來之後伊才說東西是
    吳盛寅的，吳盛寅就有可能找伊麻煩云云顯係自相矛盾，因
    為被告羅緯於另案槍砲案件審理時被告吳盛寅早已交保在外
    ，被告羅緯不擔心被告吳盛寅找麻煩而仍願意向本院供出槍
    枝來源為被告吳盛寅，焉於本案調查時又會考量因被告吳盛
    寅收押所以就將事情推給吳盛寅？足證被告羅緯於本院審理
    時改稱：因為本案警詢、偵查時吳盛寅被收押，所以才將事
    情推給吳盛寅云云，顯係飾詞迴護被告吳盛寅之詞，顯不足
    採。再參以被告吳盛寅先前於警詢、偵訊及本院準備程序時
    均已供承：伊有將「毒品咖啡包」交給羅緯對外販賣，並將
    羅緯之聯繫資料交給欲購買「毒品咖啡包」之吳昱槿、官文
    瑟，並由渠等碰面交易「毒品咖啡包」等語明確；及被告羅
    緯先前於警詢、偵訊及本院審理時均供稱：是吳盛寅叫伊跟
    吳昱槿、官文瑟交易毒品咖啡包，吳盛寅在109年2月間將一
    批毒品咖啡包交予伊去賣，後來伊就將毒品咖啡包賣給吳昱
    槿、官文瑟，被警察查扣的毒品咖啡包就是吳盛寅放在伊這
    裡叫伊幫他賣的毒品咖啡包。伊在109年2月中賣給吳昱槿50
    包後，因為吳昱槿一直欠錢，吳盛寅要伊跟吳昱槿催錢，卷
    附伊與吳昱槿之臉書對話內容就是吳盛寅要伊跟吳昱槿催毒
    品咖啡包錢，伊與吳昱槿之間的對話等語（見偵4327第26頁
    正反面、第76頁正反面、偵6347卷第6-7、8頁反面、本院卷
    第83頁），並有被告羅緯與證人吳昱槿之臉書對話內容截圖
    23張在卷可佐（見偵6348卷第39-50頁），被告吳盛寅雖又
    辯稱：伊和吳昱槿之前有金錢往來，就是吳昱槿的哥哥有欠
    伊10幾萬元，這是在伊告知吳昱槿羅緯的facetime之前的事
    云云（見本院卷第260頁），然稽之被告吳盛寅與證人吳昱
    槿2月24日下午5時至11時28分間之臉書訊息內容，被告吳盛
    寅係問證人吳昱槿：「你那邊」好了嗎？證人吳昱槿回稱：
    哥好了阿，錢回來就給你之後，被告吳盛寅又於同日再問：
    「我的錢嗎？」（見本院卷第115頁），顯然被告吳盛寅與
    證人吳昱槿兩人對話中提到的錢係與證人吳昱槿有關，而非
    被告吳盛寅所稱之吳昱槿的哥哥欠伊錢云云；且證人吳昱槿
    係於109年2月22日某時詢問被告吳盛寅關於毒品咖啡包之事
    ，由被告吳盛寅告知羅緯之facetime聯繫方式乙情，亦據證
    人吳昱槿證述明確（見偵6347卷第13-14、45-46頁），而稽
    之上開被告吳盛寅與證人吳昱槿之對話時間，被告吳盛寅係
    在「2月24日」詢問證人吳昱槿「你那邊」好了嗎，亦徵被
    告吳盛寅係因2月22日伊將羅偉聯繫資料交予證人吳昱槿，
    由被告羅緯與證人吳昱槿交易毒品咖啡包後，證人吳昱槿尚
    積欠毒品款項，故被告吳盛寅遂詢問證人吳昱槿：「你那邊
    」好了嗎？證人吳昱槿則回稱：哥好了阿，錢回來就給你。
    足認證人吳昱槿要歸還的錢就是之前與被告羅緯交易毒品咖
    啡包積欠之款項要歸還被告吳盛寅、羅緯之事實。從而綜合
    前揭事證相互以參，足認被告羅緯販賣予證人吳昱槿、官文
    瑟之「毒品咖啡包」確係被告吳盛寅先前交付被告羅緯對外
    販賣之「該批毒品咖啡包」，嗣被告羅緯依被告吳盛寅指示
    販賣毒品咖啡包予證人吳昱槿、官文瑟後，亦將證人吳昱槿
    、官文瑟之購毒款項交回給被告吳盛寅，而為警查扣之毒品
    咖啡包504包即係被告吳盛寅先前交付之該批咖啡包被告羅
    緯尚未賣出之剩餘數量一節，實堪認定。是被告吳盛寅辯稱
    ：伊交付給羅緯的該批咖啡包不是扣案的毒品咖啡包、羅緯
    賣予吳昱槿、官文瑟的毒品咖啡包均與伊無關云云，被告羅
    緯於本院審理時改稱：伊賣給吳昱槿、官文瑟的毒品咖啡包
    不是吳盛寅給伊的該批毒品咖啡包云云，均係事後矯飾之詞
    ，均不足採。
㈣、被告吳盛寅雖又否認知悉交予被告羅緯之咖啡包有毒品成分
    云云，惟為警查扣之毒品咖啡包504包係被告吳盛寅先前交
    付之該批毒品咖啡包被告羅緯賣出後之剩餘數量一節，已據
    被告羅緯供承在卷（見偵4327卷第5-6頁、偵6347卷第6-7頁
    ），而扣案毒品咖啡包504包經送內政部警政署刑事警察局
    鑑定，亦確實鑑定出微量含第三級毒品3,4-亞甲基雙氧苯基
    乙基胺丁酮（Eutylone）及第四級毒品硝西泮（Nitrazepam
    ）、氯二甲基卡西酮(Chlorodimethylcathinone 、CDMC )
    成分（驗前總毛重共1630.11公克，驗餘總淨重共1114.88公
    克，純度未達1％），亦有內政部警政署刑事警察局109年5月
    19日刑鑑字第1090039282號鑑定書一紙可證（見偵427卷第6
    7頁）。復參以被告羅緯與證人官文瑟之臉書對話內容所示
    ，被告羅緯稱「之前弄回來的東西會出問題、要退回去」，
    證人官文瑟稱「我朋友自己接觸角，也反應不好」，被告羅
    緯又回稱「裡面東西有換，還不知道」等語（見偵6348卷第
    36-38頁），稽之扣案毒品咖啡包外觀確實繪有彩色「獨角
    獸」圖案，且證人官文瑟於本院審理時亦證稱：羅緯賣給其
    的毒品咖啡包外觀是黑色、有彩虹小馬，就是卷內照片中所
    示的毒品咖啡包，其自己有施用，但後來整袋倒掉，因為其
    喝下去之後心臟很不舒服，差點死掉等語（見本院卷第181-
    182頁），堪認被告羅緯賣予證人官文瑟之毒品咖啡包內確
    實摻有足以影響人體健康之毒品成分，且被告羅緯既知悉上
    情，身為提供者之被告吳盛寅亦難諉稱不知。從而綜合上情
    ，足證被告吳盛寅前揭辯稱：不知咖啡包之毒品成分云云，
    亦不足採。
㈤、另按販賣第三級毒品3,4-亞甲基雙氧苯基乙基胺丁酮（Eutyl
    one）及第四級毒品硝西泮（Nitrazepam）、氯二甲基卡西
    酮(Chlorodimethylcathinone 、CDMC )係嚴重違法行為，
    非可公然為之，且有其獨特之販售通路及管道，本無一定之
    公定價格，並可任意分裝或增減其份量，而每次買賣之價量
    ，可能隨時依雙方關係之深淺、資力、需求程度及對行情之
    認知、貨源是否充裕、查緝是否嚴密、購買者被查獲時供述
    毒品來源之可能性，進而為各種不同之風險評估，機動調整
    而異其標準，非可一概而論，而買受毒品之人通常亦難以探
    知販毒者所賺取利潤幾何，是販賣第三級毒品3,4-亞甲基雙
    氧苯基乙基胺丁酮（Eutylone）及第四級毒品硝西泮（Nitr
    azepam）、氯二甲基卡西酮(Chlorodimethylcathinone 、C
    DMC )之利得，除販毒者就每次販入或賣出之毒品價格、數
    量及純度等項，俱臻詳記載成本利得並明確供述外，委難察
    得實情。然因第三級毒品3,4-亞甲基雙氧苯基乙基胺丁酮（
    Eutylone）及第四級毒品硝西泮（Nitrazepam）、氯二甲基
    卡西酮(Chlorodimethylcathinone 、CDMC )非但對個人身
    心戕害甚鉅，對社會秩序亦潛藏有高度危險，治安機關對此
    販賣毒品之犯罪行為，莫不嚴加查緝，各傳播媒體對於政府
    大力掃毒之決心與行動亦再三報導，苟無利可圖，自無甘冒
    刑事訴追、處罰之風險而無端供應他人之理。復徵諸被告羅
    緯於警詢、偵訊、本院準備程序時已供稱：吳盛寅將毒品咖
    啡包交予伊去販賣，說伊可以自己決定要販賣的價格，只要
    把成本回給吳盛寅就好，因為吳盛寅怕有風險、會被警察查
    獲，所以叫伊幫他賣並收錢，伊將販毒款項交回給吳盛寅後
    ，吳盛寅總共給伊3000元車馬費報酬等語（見偵4327卷第5-
    6、偵6347卷第6-7、8-9、10、26、51頁、聲羈卷第15-20頁
    、本院卷第83、256、263頁），被告吳盛寅亦供稱：伊將一
    批毒品咖啡包交給羅緯拿去變現等語（見偵4327卷第53-55
    、60-61頁、本院卷第84頁），足證被告吳盛寅、羅緯販賣
    扣案毒品咖啡包予證人吳昱槿、官文瑟確實有營利之意圖無
    訛，堪以認定，被告吳盛寅、羅緯共同販賣扣案毒品咖啡包
    確有從中獲利，至為灼然。綜上，本案確實係被告吳盛寅將
    扣案含第三級毒品3,4-亞甲基雙氧苯基乙基胺丁酮（Eutylo
    ne）及第四級毒品硝西泮（Nitrazepam）、氯二甲基卡西酮
    (Chlorodimethylcathinone 、CDMC )成分之毒品咖啡包交
    予被告羅緯販賣，並介紹買家即證人吳昱槿、官文瑟與被告
    羅偉聯繫碰面交付毒品，於被告羅緯與證人吳昱槿、官文瑟
    交易結束後，由被告羅緯與證人吳昱槿、官文瑟相約碰面交
    易，被告羅緯再將販毒之所得款項交回給被告吳盛寅或其友
    人綽號「駱駝」之某成年男子一節，事證明確，被告吳盛寅
    、羅緯有共同販賣第三、四級毒品以營利之犯意聯絡、行為
    分擔，均洵堪認定，均應法論科。
三、論罪科刑部分：
㈠、按行為後法律有變更者，適用行為時之法律。但行為後之法
    律有利於行為人者，適用最有利於行為人之法律，刑法第2
    條第1項定有明文。本件被告吳盛寅、羅緯行為後，毒品危
    害防制條例第4條、第17條第2項規定已於109年1月15日同時
    修正公布，並於同年7月15日施行。修正後毒品危害防制條
    例第4條第3項、第4項販賣第三級、第四級毒品罪之法定刑
    得併科罰金部分，從修正前之「得併科新臺幣七百萬元以下
    罰金」、「得併科新臺幣三百萬元以下罰金」，分別提高為
    「得併科新臺幣一千萬元以下罰金」、「得併科新臺幣五百
    萬元以下罰金」，另同條例第17條第2項則修正為「犯第四
    條至第八條之罪於偵查及歷次審判中均自白者，減輕其刑。
    」，明定於偵查及歷次審判中均自白者，始減輕其刑，經綜
    合整體比較結果，自以修正前之毒品危害防制條例第4條第3
    項、第4項、第17條第2項規定較有利於被告吳盛寅、羅緯。
㈡、是核被告羅緯、吳盛寅就本案2次販賣第三、四級毒品所為，
    均係犯109年7月15日修正前之毒品危害防制條例第4條第3項
    販賣第三級毒品罪及同條例第4條第4項販賣第四級毒品罪。
    被告羅緯、吳盛寅販賣前意圖販賣而持有第三、四級毒品之
    低度行為，均為販賣第三、四級毒品之高度行為所吸收，均
    不另論罪。至被告吳盛寅、羅緯販賣第三、四級毒品前之持
    有第三、四級毒品之行為，因無證據顯示販賣之第三、四級
    毒品純質淨重之數量已達20公克，即無處罰之規定，自不生
    販賣第三、四級毒品之高度行為吸收持有第三、四級毒品之
    低度行為之問題。被告羅緯、吳盛寅係以一販賣行為同時觸
    犯前揭二罪名，均屬想像競合，均應分別從一重論處修正前
    毒品危害防制條例第4條第3項之販賣第三級毒品罪。被告羅
    緯、吳盛寅就上開2次販賣第三級毒品的犯行具有犯意聯絡
    及行為分擔，應依刑法第28條之規定，論以共同正犯。另被
    告吳盛寅前於108年間因持有第二級毒品案件經本院以108年
    度竹簡字第290號判處有期徒刑3月確定，於108年11月11日
    易科罰金執行完畢，有臺灣高等法院被告吳盛寅前案紀錄表
    在卷可佐，其受有期徒刑執行完畢後，5年以內故意再犯本
    案有期徒刑以上之上開2罪，均為累犯，依司法院釋字第775
    號解釋所闡釋之意旨，並考量被告吳盛寅前案所犯亦係持有
    毒品案件，並經執行完畢，符合累犯者有其特別惡性及對刑
    罰反應力薄弱之立法理由，從而依累犯規定加重其刑，尚不
    悖司法院釋字第775號解釋之意旨，爰依法就所犯2罪均加重
    其刑。被告吳盛寅、羅緯所犯上開2罪，犯意各別，時間及
    地點有異，應予以分論併罰。
㈢、另查證人即對被告羅緯執行搜索之員警林慶峰於本院審理時
    證稱：當日其在新竹南寮某處遇到羅緯，告知羅緯有搜索票
    ，要去羅緯住處執行搜索，就是本院109年聲搜字第165號被
    告羅緯違反槍砲彈藥刀械管制條例案件搜索票，被告羅緯與
    其一同回去後就自己交出扣案之槍、彈，其又問羅緯還有無
    其他違禁物，被告羅緯就坦承持有一批毒品咖啡包，並主動
    交出扣案毒品咖啡包504包等語（見本院卷第156-160頁），
    顯然被告羅緯係於員警就伊所犯槍砲案件執行搜索程序完畢
    並扣得槍彈後，於員警並不知悉伊持有扣案毒品咖啡包時，
    即主動告知並交付一節，堪以認定，是被告羅緯既係於員警
    發覺其持有毒品咖啡包之犯嫌前，即主動交出扣案毒品咖啡
    包，並於警詢時供認對外販賣扣案毒品咖啡包之犯行，應認
    被告羅緯符合自首之要件，爰依刑法第62條前段規定減輕其
    刑。再者，被告羅緯就所犯2次販賣第三、四級毒品犯行，
    於警詢、偵訊及本院準備程序、歷次審判時均坦承不諱（見
    偵4327卷第5-6頁、偵6347卷第6-7、8-9、10、26、51頁、
    聲羈卷第15-20頁、本院卷第83、256、263頁），是被告羅
    緯就上開2次販賣第三、四級毒品之犯行符合毒品危害防制
    條例第17條第2項減刑的規定，爰依法均遞減輕其刑。又本
    案被告吳盛寅為警查獲與被告羅緯共同販賣上開第三級毒品
    犯行，係被告羅緯於警詢時主動供出由被告吳盛寅交付扣案
    毒品咖啡包予伊販賣，員警因而循線查獲被告吳盛寅販毒事
    證一節，亦有被告羅緯歷次警詢筆錄在卷可佐（見偵4327卷
    第5-6、26頁﹑偵6347卷第8-9頁），被告羅緯亦有毒品危害
    防制條例第17條第1項供出毒品來源因而查獲其他正犯應予
    減免其刑規定之適用，爰再依該條項規定遞減輕被告羅緯之
    刑。至公訴意旨原雖認：被告吳盛寅109年2月底某日，將羅
    緯之聯繫資料告知官文瑟後，在新竹市經國路笑傲江湖KTV
    地下室，由羅緯以每包200元之價格（起訴書誤載210元）販
    賣上開毒品咖啡包50包予官文瑟云云。惟證人官文瑟於警詢
    、偵訊及本院審理時均一致證稱：其係於2月農曆過年後某
    日與羅緯相約在新竹市經國路笑傲江湖KTV地下室停車場見
    面交易，向羅緯購買毒品咖啡包100包，金額每包200元，所
    以共20000元等語明確（見偵6347卷第11-12、47-48頁、本
    院卷第178-186頁），被告羅緯亦供承：吳盛寅叫伊賣毒品
    咖啡包100包給官文瑟，伊就與官文瑟在新竹市經國路笑傲
    江湖KTV地下室停車場碰面交易等語（見偵6347卷第9頁、本
    院卷第83頁），堪認被告羅緯確係於109年2月底某日販賣上
    開毒品咖啡包100包予證人官文瑟明確，亦經本院認定如前
    ，惟因此與原起訴之販賣毒品咖啡包「50包」有事實上同一
    關係，自應為起訴效力所及，本院自得將此部分審理範圍擴
    張審理。
㈣、爰審酌被告吳盛寅、羅緯明知含第三級毒品3,4-亞甲基雙氧
    苯基乙基胺丁酮（Eutylone）及第四級毒品硝西泮（Nitraz
    epam）、氯二甲基卡西酮(Chlorodimethylcathinone 、CDM
    C )成分之毒品咖啡包戕害人體身心健康甚鉅，竟共同販賣
    第三、四級毒品以牟利，無視法令禁制，助長毒品氾濫並增
    加施用毒品人口，戕害吸毒者之身心健康，亦可能滋生其他
    社會犯罪問題，自應受有相當程度之刑事非難；兼衡被告吳
    盛寅與羅緯於本案分工之角色為：由被告吳盛寅提供毒品咖
    啡包予被告羅緯並介紹買家與被告羅緯聯繫，由被告羅緯與
    毒品買家交易收款，被告吳盛寅顯然係居於主導支配之地位
    ，被告羅緯則立於受支配之地位，被告吳盛寅可責非難程度
    應較高；再考量被告2人本案販賣毒品之次數、數量、獲利
    ，及被告吳盛寅否認犯行，飾詞狡卸，態度非佳，被告羅緯
    坦承認犯行之態度；及被告吳盛寅高中肄業之智識程度、前
    從事粗工、租賃公司負責人之經濟狀況；被告羅緯高中肄業
    之智識程度、前從事餐飲業及在被告吳盛寅之租賃公司打掃
    園藝工作之經濟狀況等一切情狀，分別量處如主文所示之刑
    ，並各定其應執行之刑，以資懲戒。　　
四、沒收部分：
１、按沒收標的為違禁物時，因違禁物本身具社會危害性，重在
    除去。故刑法第38條第1項規定，不問屬於犯罪行為人與否
    ，沒收之（最高法院107年度台上字第2697號判決參照）。
    次按毒品危害防制條例第18條第1項後段規定查獲之第三級
    、第四級毒品，無正當理由而擅自持有者，沒入銷燬之；此
    應沒入銷燬之毒品，專指查獲施用或持有（未成罪）之第三
    級、第四級毒品而言；倘屬同條例相關法條明文規定處罰之
    犯罪行為，即非該條項應依行政程序沒入銷燬之範圍；再同
    條例對於查獲之製造、運輸、販賣、意圖販賣而持有、以非
    法方法使人施用、引誘他人施用及轉讓、持有一定數量以上
    第三級、第四級毒品之沒收，並無特別規定，如其行為已構
    成犯罪，則該毒品即屬不受法律保護之違禁物，應回歸刑法
    之適用（最高法院98年度台上字第2889號、99年度台上字第
    2733號判決意旨參照）。查扣案之被告羅緯販賣剩餘之毒品
    咖啡包504包，經送內政部警政署刑事警察局鑑定，鑑定出
    微量含第三級毒品3,4-亞甲基雙氧苯基乙基胺丁酮（Eutylo
    ne）及第四級毒品硝西泮（Nitrazepam）、氯二甲基卡西酮
    (Chlorodimethylcathinone、CDMC)成分（驗前總毛重共163
    0.11公克，驗餘總淨重共1114.88公克，純度未達1％），有
    內政部警政署刑事警察局109年5月19日刑鑑字第1090039282
    號鑑定書一紙可證（見偵4327卷第67頁），即屬違禁物，應
    依刑法第38條第1項之規定宣告沒收。至包裝上開毒品之外
    包裝袋，因均與其上所殘留之毒品難以析離，且無析離之實
    益與必要，應視同違禁物，一併沒收之，至送驗耗損部分之
    毒品因已滅失，即不另宣告沒收。
２、又按毒品危害防制條例第19條第1項規定：「犯第4條至第9 
    條、第12條、第13條或第14條第1項、第2項之罪者，其供犯
    罪所用之物，不問屬於犯罪行為人與否，均沒收之。」，此
    係採義務沒收主義，為刑法第38條第2 項但書所稱之特別規
    定，應優先適用，且依其規定，犯毒品危害防制條例所列舉
    之上開各罪，其供犯罪所用之物，係不問屬於犯罪行為人與
    否，即不以屬於犯罪行為人所有者為限，均應強制沒收，以
    遏止相關犯罪之發生（最高法院108 年度台上字第2266號判
    決意旨參照）。查扣案被告羅緯之iPhone廠牌行動電話1 支
    （內含門號0000000000號SIM卡1張），係被告羅緯所有供聯
    繫販賣毒品所用，業據被告羅緯於本院訊問時坦承在卷（見
    聲羈卷第17頁、本院卷第87頁），故應依毒品危害防制條例
    第19條第1項之規定宣告沒收。
３、未扣案被告吳盛寅之犯罪所得部分即如事實欄壹㈠所示證人吳
    昱槿於被告吳盛寅另案羈押前由羅緯轉交之購毒款項2900元
    ，為被告吳盛寅本案販賣毒品之犯罪所得，應依刑法第38條
    之1第1項、第3項規定宣告沒收，於全部或一部不能沒收或
    不宜執行沒收時，追徵其價額。至於被告羅緯轉交「駱駝」
    部分，即證人吳昱槿、官文瑟於被告吳盛寅另案羈押後始交
    付之款項，則無證據證明確已如數交予被告吳盛寅，爰不另
    宣告沒收。另被告羅緯販賣毒品咖啡包予證人吳昱槿、官文
    瑟後獲得之報酬3000元一節，屬被告羅緯之犯罪所得，亦應
    依法第38條之1第1項、第3項規定宣告沒收，於全部或一部
    不能沒收或不宜執行沒收時，追徵其價額。
五、不另為無罪諭知部分： 
　　公訴意旨原雖認：被告吳盛寅於109年2月中，將羅緯之聯繫
    資料告知吳昱槿後，由羅緯與吳昱槿在新竹市竹蓮寺附近，
    以每包210元之價格販賣上開毒品咖啡包150包（本院認定應
    係販賣毒品咖啡包50包，詳如上述）予吳昱槿云云。惟證人
    吳昱槿於警詢、偵訊及本院審理時均一致證稱：其透過吳盛
    寅認識羅緯，吳盛寅介紹羅緯的FACETIME予其，叫其跟羅緯
    聯繫，羅緯就會送毒品咖啡包给其。其後來就於109年2月22
    日左右晚上打FACETIME給羅緯，並相約在竹蓮寺前面見面交
    易毒品咖啡包50包，金額每包210元，所以共新台幣10500元
     。當時其身上只有2900元，所以只先給羅緯2900元，積欠
    的7600元羅緯一直跟其催討，其後來有把7600元還給羅緯等
    語一致（見偵6347卷第13-14、45-46頁、本院卷第236-245
    頁），被告羅緯亦供承：吳盛寅叫伊與吳昱槿交易毒品咖啡
    包，伊後來就在109年2月中旬某日晚間23時許在竹蓮寺前 
    面賣給吳昱槿50包毒品咖啡包，吳昱槿當天因為沒錢，只先
    給2900元，後來伊一直催討，吳昱槿才還7600元等語無訛（
    見偵6347卷第8頁正反面、本院卷第83頁），足認被告羅緯
    應確係販賣上開毒品咖啡包50包予證人吳昱槿明確。從而就
    原起訴範圍（150包）逾本院認定之毒品咖啡包50包以外之1
    00包部分既無積極證據可佐，然因此部分與前開經本院認定
    有罪之部分（即被告羅緯販賣毒品咖啡包50包予證人吳昱槿
    ）屬同一事實，就本院認定50包以外之100包部分爰不另為
    無罪之諭知。
貳、無罪部分：
一、公訴意旨另以：被告吳盛寅與羅緯共同基於販賣第三級、第
    四級毒品以營利之犯意聯繫，由吳盛寅於民國109年2月某日
    ，向不知名成年男子取得上開含有第三級及第四級毒品成分
    之毒品咖啡包700-800包後，交付羅緯以一包210元去販賣，
    並介紹官文瑟透過手機通訊軟體臉書facetime、臉書Messen
    ger聯繫羅緯購買上開毒咖啡包。嗣於109年3月中，羅緯在
    新竹市經國路笑傲江湖KTV地下室，以每包210元販賣上開毒
    品咖啡包100包予官文瑟。因認此部分被告吳盛寅、羅緯亦
    共同涉犯修正前毒品危害防制條例第4條第3項、第4項之販
    賣第三、四級毒品罪嫌云云。
二、按犯罪事實應依證據認定之，無證據不得認定犯罪事實；無
    證據能力、未經合法調查之證據，不得作為判斷之依據；不
    能證明被告犯罪或其行為不罰者，應諭知無罪之判決，刑事
    訴訟法第154條第2項、第155條第2項、第301條第1項分別定
    有明文。次按認定不利於被告之事實，須依積極證據，苟積
    極證據不足為不利於被告事實之認定時，即應為有利被告之
    認定，更不必有何有利之證據。又事實之認定，應憑證據，
    如未能發現相當證據，或證據不足以證明，自不能以推測或
    擬制之方法，為裁判基礎；認定犯罪事實，所憑之證據，雖
    不以直接證據為限，間接證據亦包括在內，然無論直接或間
    接證據，其為訴訟上之證明，須於通常一般之人均不致於有
    所懷疑，而得確信其為真實之程度者，始得據之為有罪之認
    定，倘其證明尚未達到此一程度，而有合理性懷疑之存在時
    ，即無從為有罪之認定（最高法院 30年上字第816號、40年
    台上字第86號、76年台上字第4986號判例意旨可資參照）。
    況刑事訴訟法第161條第1項亦明定：檢察官就被告犯罪事實
    ，應負舉證責任，並指出證明之方法。是檢察官對於起訴之
    犯罪事實，應負提出證據及說服之實質舉證責任，倘其所提
    出之證據，不足為被告有罪之積極證明，或其指出證明之方
    法，無從說服法院以形成被告有罪之心證，基於無罪推定之
    原則，自應為被告無罪判決之諭知（最高法院92年台上字第
    128號判例亦同此意旨）。
三、公訴人認被告吳盛寅、羅緯共同涉有此部分罪嫌，無非係以
    被告吳盛寅、羅緯之供述、證人官文瑟於警詢、偵訊時之指
    述等為其論據。
四、經查，證人官文瑟於警詢、偵訊時均證稱：109年2月多某日
    晚間，其透過吳盛寅介紹認識羅緯，之後吳盛寅就把其face
    time給羅緯跟其聯繫，說他會交代羅緯，後來其就於2月農
    曆過年後某日與羅緯相約在新竹市經國路笑傲江湖KTV地下
    室停車場見面交易，其向羅緯購買毒品咖啡包100包，金額
    每包200元，所以共新台20000元，但當天其身上沒有帶錢，
    之後在3月16日才在新竹市北大路國泰世華銀行附近將2萬元
    交給羅緯，請他轉交吳盛寅等語明確（見偵6347卷第11-12
    、47-48頁），於本院審理時亦證述：其透過吳盛寅知道羅
    緯的資料，吳盛寅叫其跟羅緯聯繫，之後其就跟羅緯買毒品
    咖啡包100包，羅緯先拿毒品咖啡包100包給其，之後其才在
    國泰世華拿錢給羅緯。其總共就是跟羅緯買100包，因為其
    之後係拿2萬元還給羅緯等語一致（見本院卷第178-183頁）
    ，並有被告羅緯與證人官文瑟之臉書對話紀錄截圖（證人官
    文瑟於3月16日傳訊息予羅緯稱「晚點還你錢」、羅緯回稱
    「好、麻煩了」）在卷可證（見偵6348卷第37頁），亦核與
    被告羅緯於警詢時供稱：伊在109年2月下旬賣100包毒品咖
    啡包給官文瑟等語亦相符（見偵6347卷第9頁），足認證人
    官文瑟前揭指證：其109年2月底某日和被告羅緯購買過一次
    毒品咖啡包100包，之後在國泰世華還2萬元給羅緯等語，堪
    信為真。至被告羅緯於偵訊及本院準備程序時雖又稱：伊有
    在109年3月中，在新竹市經國路笑傲江湖KTV地下室，以每
    包210元販賣毒品咖啡包100包予官文瑟云云（見偵4327卷第
    76頁反面、本院卷第83頁），惟證人官文瑟自始均未曾指證
    被告羅緯109年3月中之該次販毒犯行，且稽之被告羅緯歷次
    警詢及第一次偵訊均供稱：伊總共幫吳盛寅賣了毒品咖啡包
    300包，並經警詢問：「據你之前稱總共幫吳盛寅販售毒品
    咖啡包300包，與上述所稱之數字150包（賣予吳昱槿50包及
    官文瑟100包）還差150包，另150包你是幫吳盛寅販售給何
    人？」，被告羅緯供稱：「我還有幫他送過兩個人，那兩人
    是吳盛寅的朋友」（見偵4327卷第5頁反面、第26頁反面、
    偵6347卷第6頁反面、第9頁），被告羅緯於歷次警詢及第一
    次偵訊時亦未供承有109年3月中再賣毒品咖啡包100包予證
    人官文瑟之犯行。嗣遲於109年6月26日偵訊時始供稱：伊已
    經賣3次，第一次109年2月中，賣給吳昱槿150包共2萬1千元
    ，在竹蓮寺；第二次、第三次賣給官文瑟，在109年2月底和
    3月中，地點在笑傲江湖KTV地下室，50包和100包，每包210
    元等語（見偵4327卷第76頁反面），而被告羅緯於本院審理
    時則稱：伊比較有印象的是109年2月中賣給吳昱槿及109年2
    月底賣給官文瑟各一次的部分，109年3月中的部分不太記得
    ，伊之後會說有第三次是因為伊說吳盛寅交給伊7、800包去
    賣，總共扣到504包，扣除109年2月中賣50包、109年2月底
    賣100包，數量還是不對，伊才會說出第三次賣給官文瑟之
    交易，在偵訊時檢察官也有質疑伊說的數量，叫伊再回想，
    伊要對數量作合理解釋，所以伊才說有109年3月中該次交易
    等語（見本院卷第167-169頁），顯然被告羅緯係為合理解
    釋自己之前供述內容即被告吳盛寅交給伊7、800包去賣，為
    警扣到504包，則扣除109年2月中賣50包、109年2月底賣100
    包，還剩餘150包，始供稱有於109年3月中販賣證人官文瑟
    毒品咖啡包150包之該次犯行，然證人官文瑟既自始均未曾
    指證被告羅緯109年3月中之該次販毒犯行，公訴人亦未提出
    其他事證證明被告羅緯有109年3月中販賣證人官文瑟毒品咖
    啡包150包，實無從逕以被告羅緯嗣後為合理解釋自身之前
    供述之毒品數量始供稱之第三次毒品交易，遽論被告吳盛寅
    、羅緯涉犯109年3月中販賣第三、四級毒品予證人官文瑟之
    罪行。
五、綜上所述，綜覈全案證據資料，公訴意旨所指被告吳盛寅、
    羅緯涉犯此部分犯行，公訴人並未提出積極證據說服本院形
    成有罪之確信，以證明被告吳盛寅、羅緯有共同犯公訴人所
    指此部分犯行，是應認被告吳盛寅、羅緯此部分罪嫌均屬不
    能證明，自均應為無罪之諭知。
參、據上論斷，應依刑事訴訟法第299條第1項前段、第301條第1
    項前段，判決如主文。
本案經檢察官許大偉偵查後起訴，檢察官邱宇謙到庭執行公訴。
中    華    民    國    110    年   1     月    14   日
                  刑事第九庭審判長法  官  黃沛文
                                  法  官  李建慶
                                  法  官  卓怡君
以上正本證明與原本無異。　　　　　　　　　　　　　　　　
如不服本判決，應於判決送達後20日內敘明上訴理由，向本院提
出上訴狀(應附繕本)，上訴於臺灣高等法院。其未敘述上訴理由
者，應於上訴期間屆滿後20日內向本院補提理由書「切勿逕送上
級法院」。
中　　華　　民　　國　　110 　年　　1 　　月　　15　　日
                                  書記官  胡家寧
附錄本判決論罪之法條：
109年7月15日修正施行前之毒品危害防制條例第4條：
製造、運輸、販賣第一級毒品者，處死刑或無期徒刑；處無期徒
刑者，得併科新臺幣2 千萬元以下罰金。
製造、運輸、販賣第二級毒品者，處無期徒刑或7 年以上有期徒
刑，得併科新臺幣1 千萬元以下罰金。
製造、運輸、販賣第三級毒品者，處7 年以上有期徒刑，得併科
新臺幣7 百萬元以下罰金。
製造、運輸、販賣第四級毒品者，處5 年以上12年以下有期徒刑
，得併科新臺幣3 百萬元以下罰金。
製造、運輸、販賣專供製造或施用毒品之器具者，處1 年以上7
年以下有期徒刑，得併科新臺幣1 百萬元以下罰金。
前五項之未遂犯罰之。